【裁判字號】    99,訴,2095
【裁判日期】    990730
【裁判案由】    毒品危害防制條例
【裁判全文】
臺灣板橋地方法院刑事判決              99年度訴字第2095號
公  訴  人  台灣板橋地方法院檢察署檢察官
被      告  甲○○
上列被告因違反毒品危害防制條例案件，經檢察官提起公訴（99
年度毒偵字第2790號、第4033號），被告於準備程序中就被訴事
實為有罪之陳述，本院合議庭裁定由受命法官改依簡式審判程序
獨任審理，判決如下：
    主      文
甲○○犯如附表所示之罪，各處如附表所示之刑，應執行有期徒
刑壹年捌月，扣案海洛因壹包（驗餘淨重零點零參公克）沒收銷
燬之。
    事      實
一、甲○○前曾於民國95年間，因施用毒品案件，經裁定送觀察
    、勒戒、強制戒治，於96年5 月23日停止戒治執行完畢。再
    於96年間，因施用毒品違反毒品危害防制條例案件，經本院
    以96年度訴字第3690號判決處有期徒刑一年確定，於98年4
    月10日縮刑期滿執行完畢。詎仍不知警惕，竟分別基於施用
    第一級毒品海洛因及第二級毒品甲基安非他命之犯意，分別
    為下列犯行：
（一）先於98年12月9 日上午11時31分許為警採尿時往前回溯26
      小時內之某時許，在台北縣新莊市○○○街63號之1 住處
      ，將少許海洛因粉末捲入香菸後，燃燒吸食施用海洛因一
      次；復於98年12月9 日上午11時31分許為警採尿時往前回
      溯96小時內之某時許，在台北縣新莊市○○○街63號之1
      住處，將少許甲基安非他命放在燈泡內以火燒烤使成煙霧
      後，吸食施用甲基安非他命一次。嗣於98年12月9 日上午
      8 時40分許，在桃園縣蘆竹鄉○○路98號3 樓之4 為警查
      獲，經採集其尿液檢體送驗，結果呈海洛因代謝物嗎啡類
      、甲基安非他命陽性反應。
（二）再於99年4 月9 日某時許，晚間8 時20分許為警採尿時往
      前回溯26小時內之某時許，在台北縣某汽車旅館，將少許
      海洛因粉末捲入香菸後，燃燒吸食施用海洛因一次；復於
      98年12月9 日上午11時31分許為警採尿時往前回溯96小時
      內之某時許，在台北縣某汽車旅館，將少許甲基安非他命
      放在燈泡內以火燒烤使成煙霧後，吸食施用甲基安非他命
      一次。嗣於99年4 月9 日晚間8 時20分許，在台北市萬華
      區○○○路○段131 號前為警查獲，扣得其持有供施用之
      海洛因1 包（驗餘淨重0.0300）公克。經採集其尿液檢體
      送驗，結果呈海洛因代謝物嗎啡類、甲基安非他命陽性反
      應。
二、案經桃園縣政府警察局蘆竹分局報告台灣桃園地方法院檢察
    署檢察官、台北市政府警察局萬華分局報告台灣台北地方法
    院檢察署檢察官，移轉台灣板橋地方法院檢察署檢察官偵查
    起訴。
    理      由
一、本案被告甲○○所犯係死刑、無期徒刑、最輕本刑為三年以
    上有期徒刑以外之罪，且非高等法院管轄之第一審案件，其
    於準備程序中就被訴事實為有罪之陳述，經本院告知簡式審
    判程序之旨，並聽取公訴人、被告之意見後，經合議庭裁定
    由受命法官獨任進行簡式審判程序，合先敘明。
二、上揭事實，業據被告於本院審理時坦承不諱，並有前開海洛
    因扣案可證，且被告先後於98年12月9 日、99年4 月9 日為
    警查獲後，經分別採集其尿液檢體送驗，結果均呈海洛因代
    謝物嗎啡類、甲基安非他命陽性反應，有台灣檢驗科技股份
    有限公司濫用藥物尿液檢驗報告書、台灣尖端先進生技醫藥
    股份有限公司濫用藥物尿液檢驗報告書、對照表、交通部民
    用航空局航空醫務中心毒品鑑定書等件附卷可憑，足證被告
    自白核與事實相符，堪以採信。查被告前曾於95年間，因施
    用毒品案件，經裁定送觀察、勒戒、強制戒治在案，再於96
    年間，因施用毒品案件，經法院判刑確定，其於五年內再犯
    本案施用毒品，事證明確，其犯行洵堪認定。
三、核被告所為，係犯先後二次毒品危害防制條例第10條第1 項
    之施用第一級毒品罪、第10條第2 項之施用第二級毒品罪。
    至被告施用前後持有海洛因、甲基安非他命之低度行為，為
    其進而施用之高度行為所吸收，不另論罪。又被告所犯上開
    四罪，犯意各別，行為互殊，應予分論併罰。查被告有如前
    所述之前案紀錄，於98年4 月10日縮刑期滿執行完畢，有台
    灣高等法院被告前案紀錄表在卷可稽，其於受徒刑之執行完
    畢後，五年以內故意再犯本案有期徒刑以上之罪，均為累犯
    ，俱應依刑法第47條第1 項規定加重其刑。
四、爰審酌被告之素行不佳，經執行觀察、勒戒、強制戒治後，
    仍未戒除吸毒惡習，施用毒品危害其個人身心健康，及犯罪
    後坦承犯行，態度尚屬良好等一切情狀，分別量處如主文所
    示之刑，並定其應執行之刑，以示懲儆。
五、扣案海洛因1 包（驗餘淨重0.0300公克），為被告持有供施
    用之第一級毒品，而本件海洛因均為細微粉末，部分沾附於
    包裝袋上（見查獲照片），若欲完全析離，雖非不可能，但
    此舉對毒品危害防制政策之施行，並無特殊助益，且徒費執
    行之成本，故均併依毒品危害防制條例第18條第1 項前段規
    定宣告沒收銷燬之，以符執行之實際。
據上論斷，應依刑事訴訟法第273 條之1 第1 項、第299 條第1
項前段，毒品危害防制條例第10條第1 項、第2 項、第18條第1
項前段，刑法第11條前段、第47條第1 項、第51條第5 款，判決
如主文。
本案經檢察官馮君傑到庭執行職務。
中    華    民    國    99    年    7     月    30    日
                  刑事第17庭  法  官  林鈺琅
以上正本證明與原本無異。
如不服本判決，應於收受送達後10日內，向本院提出上訴狀，並
應敘述具體理由；其未敘述上訴理由者，應於上訴期間屆滿後20
日內，向本院補提理由書（均須按他造當事人之人數附繕本），
「切勿逕送上級法院」。
                              書記官  鍾惠萍
中    華    民    國    99    年    7     月    30    日
附錄本案論罪科刑法條全文：
毒品危害防制條例第10條：
  施用第一級毒品者，處六月以上五年以下有期徒刑。
  施用第二級毒品者，處三年以下有期徒刑。
附表：
┌──┬───────┬──────────────────────┐
│編號│查  獲  時  間│    主                      文              │
├──┼───────┼──────────────────────┤
│ 一 │ 98年12月9 日 │甲○○施用第一級毒品，累犯，處有期徒刑捌月。│
├──┼───────┼──────────────────────┤
│ 二 │ 98年12月9 日 │甲○○施用第二級毒品，累犯，處有期徒刑肆月。│
├──┼───────┼──────────────────────┤
│ 三 │ 99年4 月9 日 │甲○○施用第一級毒品，累犯，處有期徒刑捌月，│
│    │              │扣案海洛因壹包（驗餘淨重零點零參公克）沒收銷│
│    │              │燬之。                                      │
├──┼───────┼──────────────────────┤
│ 四 │ 99年4 月9 日 │甲○○施用第二級毒品，累犯，處有期徒刑肆月。│
└──┴───────┴──────────────────────┘

司法院資訊處製作；財團法人民間司法改革基金會備份。
